# 煤矿企业转换工作面期间相关费用的会计处理

提问人：yry3183 时间：2013-02-12 23:24:48
煤矿企业因工作面的煤炭采完需转换至下一工作面，期间，需发生工资、设备拆迁、电费等费用，但是并无产品产出。请问，该期间的费用如何核算？感觉可以计入长期待摊费用并在预计的转换工作面周期内摊销，有的认为应计入制造费用并在恢复生产的当月一次计入产品成本，有的认为应计入管理费用。请各位赐教!!!

回答人：chenyiwei
个人建议是计入管理费用，比照季节性停工期间相关费用的处理原则。 对于上述费用中的设备搬迁费用，如果金额较大且受益期较长的，可以考虑列报为一项长期待摊费用，在两次工作面转换之间的时间间隔内摊销。但对于工资、电费等，还是一次性计入损益为宜。

回答人：chenyiwei
能否请楼主提供一下工作面转换的流程，以及在此期间发生费用的详细情况，以及哪些费用是日常也需要发生的常规性质的费用（通常为固定费用），哪些是专门为了本次工作面转换而发生的增量支出，以供进一步讨论，谢谢！

提问人：大师兄说的对 时间：2013-02-13 22:50:20
向陈老师请教一下，工资、电费一次进费用的考虑是什么？是因为重要性么？ 转换工作面期间，应该是为下一次工作面做准备，为何一次进费用？

回答人：chenyiwei
主要是这些费用多数是固定性质，即使不发生转换工作面的事项，也是会发生的，这一点尤其是工资更加明显，所以不是为了本次转换工作面操作直接相关的支出。

提问人：yry3183 时间：2013-02-17 11:54:15
回复 chenyiwei 的帖子
一煤炭生产企业，巷道已开拓完毕。但受各种条件的限制，仅有一个工作面生产。当这个工作面的煤炭采完后，需将机器设备转移至另一巷道即另一工作面继续生产。假设，一个工作面按正常产能可采 2 年，而转换工作面需耗时三个月，这三个月期间，不会有产品产出，但通风照明需用电，工人需发工资，企业的固定资产需计提折旧，等等。问题是，这三个月期间的费用如何处理？

回答人：chenyiwei
另外，工作面的搬迁只是固定资产物理位置的移动，并不增加其产出能力，因此固定资产搬迁支出可以确认为一项长期待摊费用，在2 年的生产周期内摊销，但不能直接增加固定资产的价值。

回答人：chenyiwei
是否可以这样理解：工资、通风照明用电等支出虽然发生在工作面搬迁期间，但属于无论是否搬迁均需发生的费用，因此并不是直接与搬迁有关的支出？如果是，则应当费用化。